臺灣高雄地方法院刑事判決　　　　　110年度原交簡上字第4號
上　訴　人
即　被　告　宋敏　


指定辯護人　本院公設辯護人黃秋葉
　　　　　　本院公設辯護人蘇鴻吉
上列上訴人即被告因公共危險案件，不服本院110年度原交簡字
第49號刑事判決（聲請簡易判決處刑案號：110年度速偵字第860
號），提起上訴，本院管轄之第二審合議庭判決如下：
    主  文
原判決撤銷。
甲○犯不能安全駕駛動力交通工具罪，處有期徒刑參月，併科罰
金新臺幣壹萬元，有期徒刑如易科罰金，罰金如易服勞役，均以
新臺幣壹仟元折算壹日。
    事實及理由
一、本案經本院審理結果，認原審判決除量刑部分外，其餘認事
    用法，均無違誤，爰依刑事訴訟法第455 條之1 第3 項準用
    同法第373 條之規定，引用第一審判決書記載之事實、證據
    及除量刑部分外之理由（詳如附件）。
二、證據能力部分：本判決引用之證據資料，性質屬傳聞證據者
    ，縱無刑事訴訟法第159 條之1 至第159 條之4 或其他規定
    之傳聞證據例外情形，當事人於本院準備程序時，均明示同
    意有證據能力（原交簡上卷第65頁），且本院審酌該等傳聞
    證據製作時之情況，並無違法不當及證明力明顯過低之瑕疵
    ，以之作為證據，應屬適當，故依同法第159 條之5 第1 項
    規定，認該等傳聞證據均有證據能力。
三、上訴人即被告甲○(下稱被告)上訴意旨略以：被告尚有多名
    未成年子女需其扶養，且受疫情影響家庭經濟狀況不佳，犯
    後已知悔悟，原審量刑過重，請撤銷原審判決，更為適法之
    判決等語。
四、原審判決以被告被訴之犯行明確，引用刑法第185 條之3 第
    1 項第1 款、第41條第1 項前段、第42條第3 項前段，刑法
    施行法第1 條之1 第1 項規定，量處被告有期徒刑4 月，併
    科罰金新臺幣（下同）10,000元，並諭知以1,000 元折算1 
    日之易科罰金、易服勞役折算標準，固非無見。惟查：被告
    前因酒駕遭警攔檢，測得呼氣酒精濃度為每公升0.40毫克，
    經檢察官作成緩起訴處分，命被告向公庫支付60,000元一情
    ，有臺灣橋頭地方檢察署檢察官107 年度速偵字第2347號緩
    起訴處分書在卷可稽（原交簡上卷第51-52 頁），原審判決
    認定被告經查獲時之呼氣酒精濃度為每公升0.48毫克，與被
    告前次遭警攔查測得之呼氣酒精濃度數值相近，然原審量處
    被告有期徒刑4 月，併科罰金10,000元，有期徒刑部分如依
    原審諭知之易科罰金折算標準計算，加計併科罰金部分，相
    當於量處罰金130,000 元之處罰，縱考量被告曾有前述酒駕
    而經檢察官作成緩起訴之前案紀錄，及本次酒後駕車之距離
    較長，所量處之處罰仍稍嫌過重，所為量刑容有未洽，應認
    被告上訴為有理由，而予撤銷改判。
五、爰以行為人之責任為基礎，並審酌被告曾有酒駕經檢察官作
    成緩起訴處分，甫於民國108 年9 月25日緩起訴處分期滿之
    前案紀錄，自應知悉酒駕行為因其對於不特定用路人生命、
    身體所具有之危險性，已為國人深惡痛絕，另經立法機關屢
    次調高其處罰刑度，而為法律嚴禁之行為，猶於酒後呼氣酒
    精濃度達每公升0.48毫克之情況下，駕駛車輛行駛於公共道
    路，所為誠屬不該，惟念及被告犯後始終坦承犯行，且被告
    目前尚有3 名未成年子女待其扶養，若量處過鉅之處罰，對
    其順利復歸社會之過程恐有負面影響，另審酌被告於本院審
    理中供述之學歷、工作經驗、家庭狀況等一切情狀，量處如
    主文所示之刑，並諭知如主文所示之易科罰金、易服勞役之
    折算標準。本院至盼被告顧念其於本院審理中供述其尚有待
    扶養之年幼子女，並以為人父母之同理心，對於不特定用路
    人之生命、身體安全給予相同之重視，切實遵守法律，改過
    自新，切勿再犯。
據上論斷，應依刑事訴訟法第455 條之1 第1 項、第3 項、第36
9 條第1 項前段、第364 條、第373 條、第299 條第1 項前段，
刑法第185 條之3 第1 項第1 款、第41條第1 項前段、第42條第
3 項前段，刑法施行法第1 條之1 第1 項，判決如主文。
本案經檢察官王清海聲請以簡易判決處刑，檢察官乙○○到庭執
行職務。
中    華    民    國   110    年    11    月    12    日
                  刑事第八庭  審判長法  官  林英奇
                                    法  官  黃傳堯
                                    法  官  何一宏
以上正本證明與原本無異。
不得上訴。
中    華    民    國   110    年    11    月    12    日
                                    書記官  郭素蓉
附件：
【本院110 年度原交簡字第49號刑事判決】
附錄所犯法條：
【刑法第185 條之3 第1 項第1款】
駕駛動力交通工具而有下列情形之一者，處二年以下有期徒刑，
得併科二十萬元以下罰金：
一、吐氣所含酒精濃度達每公升零點二五毫克或血液中酒精濃度
    達百分之零點零五以上。
附件：
臺灣高雄地方法院刑事簡易判決       110年度原交簡字第49號
聲  請  人  臺灣高雄地方檢察署檢察官 
被      告  甲○  
 
 
 
上列被告因公共危險案件，經檢察官聲請以簡易判決處刑（110
年度速偵字第860 號），本院判決如下：
    主  文
甲○犯不能安全駕駛動力交通工具罪，處有期徒刑肆月，併科罰
金新臺幣壹萬元，有期徒刑如易科罰金，罰金如易服勞役，均以
新臺幣壹仟元折算壹日。
    事實及理由
一、本案犯罪事實、證據，除犯罪事實第3 至5 行補充更正為「
    仍於同日2 時許，在呼氣酒精濃度已逾上開標準之情形下，
    基於不能安全駕駛動力交通工具之犯意，駕駛屬於動力交通
    工具之車牌號碼000-0000號自用小客車前往高雄找老闆，復
    承前犯意接續於同日5 時44分許前某時許，再次駕駛上開自
    用小客車行駛於道路上。」外，其餘均引用檢察官聲請簡易
    判決處刑書之記載（如附件）。
二、核被告甲○所為，係犯刑法第185 條之3 第1 項第1 款不能
    安全駕駛動力交通工具罪。被告先後駕駛動力交通工具上路
    之行為，係於飲用酒類後，同基於不能安全駕駛動力交通工
    具之犯意，於密切接近之時間接續實行，侵害同一之社會法
    益，2 次駕駛行為間之獨立性極為薄弱，依一般社會通常觀
    念，難以強行分開，在刑法評價上，以視為數個舉動之接續
    施行，合為包括之一行為予以評價，較為合理，故應論以接
    續犯，而論以一罪。聲請意旨雖未敘及被告於民國110 年3
    月9 日5 時44分許前某時許之酒駕犯行，惟此部分與已聲請
    簡易判決處刑之部分有接續犯之一罪關係，應為本件聲請效
    力所及，本院自得併予審理。
三、爰以行為人責任為基礎，審酌酒後駕車為極度危險之行為，
    對於駕駛人自身及其他道路使用者之生命、身體、財產均生
    重大危害，被告前於107 年間因酒後駕車經檢察官為緩起訴
    處分確定之紀錄，應無不知之理，猶率爾於酒後駕車上路，
    第2 度違犯本罪，自有不當；復考量被告係駕駛自用小客車
    於市區道路上，測得之吐氣酒精濃度達每公升0.48毫克；惟
    念被告犯後坦承犯行，態度尚可，兼衡其於警詢自述之教育
    程度及家庭經濟狀況等一切情狀，量處如主文所示之刑，並
    諭知以新臺幣1000元折算1 日之易科罰金及易服勞役之折算
    標準。
四、依刑事訴訟法第449 條第1 項前段、第3 項、第454 條第2
    項，刑法第185 條之3 第1 項第1 款、第41條第1 項前段、
    第42條第3 項前段，刑法施行法第1 條之1 第1 項，逕以簡
    易判決處刑如主文。
五、如不服本判決，應於判決送達之日起20日內向本院提出上訴
    書狀（須附繕本），上訴於本院管轄之第二審地方法院合議
    庭。
本案經檢察官王清海聲請以簡易判決處刑。
中    華    民    國   110    年    5     月    10    日
                  高雄簡易庭    法  官  李爭春  
以上正本證明與原本無異。
如不服本判決，應於判決送達之日起20日內向本院提出上訴書狀
。                                                      
中    華    民    國   110    年    5     月    10    日
                                書記官  李宗諺
附錄論罪科刑法條：
刑法第185 條之3 第1 項
駕駛動力交通工具而有下列情形之一者，處二年以下有期徒刑，
得併科二十萬元以下罰金：
一、吐氣所含酒精濃度達每公升零點二五毫克或血液中酒精濃度
    達百分之零點零五以上。
二、有前款以外之其他情事足認服用酒類或其他相類之物，致不
    能安全駕駛。
三、服用毒品、麻醉藥品或其他相類之物，致不能安全駕駛。
附件：
臺灣高雄地方檢察署檢察官聲請簡易判決處刑書
                                    110年度速偵字第860號
    被      告  甲○    男  00歲（民國00年0月00日生）
                        住高雄市○○區○○路00巷00號7樓
                        居屏東縣○○鎮○○路000號2樓
                        國民身分證統一編號：Z000000000號
上列被告因公共危險案件，業經偵查終結，認為宜聲請以簡易判
決處刑，茲將犯罪事實及證據並所犯法條分敘如下：  
          犯罪事實
一、甲○於民國110 年3 月9 日1 時許，在屏東縣○○鎮○○路
    000 號2 樓居處飲用啤酒後，明知吐氣所含酒精濃度達每公
    升0.25毫克以上者，已不得駕駛動力交通工具，仍於同日2
    時許，在吐氣酒精濃度已逾上開標準之情形下，駕駛屬於動
    力交通工具之車牌號碼000-0000號自小客車上路。嗣於同日
    5 時44分許，其行經高雄市新興區五福二路與忠孝一路口，
    因疑似開啟霧燈為警攔查，發現其散發酒氣，並於同日6 時
    13分許施以檢測，得知甲○吐氣所含酒精濃度達每公升0.48
    毫克後，始發現上情。
二、案經高雄市政府警察局新興分局報告偵辦。
          證據並所犯法條
一、上揭犯罪事實，業據被告甲○於警詢及偵訊時均坦承不諱，
    復有高雄市政府警察局新興分局酒精濃度呼氣測試報告、呼
    氣酒精測試器檢定合格證書、高雄市○○○○○○○○○道
    路○○○○○○○○○○○號查詢汽車駕駛人及車輛詳細資
    料報表各1 份在卷可稽，足認被告之自白與事實相符，本件
    事證明確，其犯行應堪認定。
二、核被告所為，係犯刑法第185 條之3 第1 項第1 款之酒後駕
    車罪嫌。
三、依刑事訴訟法第451 條第1 項聲請逕以簡易判決處刑。
    此  致
臺灣高雄地方法院
中    華    民    國    110   年    3     月    10    日
                              檢  察  官  王清海